臺灣臺中地方法院臺中簡易庭民事判決
110年度中簡字第2290號
原      告  李國鋒即聖銓工程行


被      告  禾築實業有限公司

法定代理人  洪資評  

訴訟代理人  蘇文俊律師
複代理人    羅婉秦律師
上列當事人間請求給付票款事件，經本院於民國110年12月28日
言詞辯論終結，判決如下：
    主    文
被告應給付原告新臺幣450,000元，及其中新臺幣200,000自民國
110年4月6日起至清償日止，其中新臺幣250,000自民國110年4月
12日起至清償日止，各按年息百分之六計算之利息。
訴訟費用新臺幣4,850元由被告負擔。
本判決得假執行。
    事 實 及 理 由
一、原告主張：原告執有被告公司所簽發如附表所示之支票2紙
    （下稱系爭支票），面額分別新臺幣（下同）20萬元、25萬
    元，嗣系爭支票屆期，經原告提示後，則於民國110年4月6
    、110年4月12日因存款不足而遭退票，為此爰依票據法律關
    係提起本訴，請求被告給付上開票款45萬元並加計利息等語
    。並聲明：如主文第1項所示。
二、被告則以：兩造於109年有工程承攬關係，針對該工程承攬
    狀況兩造仍有待商榷釐清之處云云。並聲明：原告之訴駁回
    。
三、得心證之理由
  ㈠按在票據上簽名者，依票上所載文義負責；支票之發票人應
    於支票上記載受款人之姓名或商號，未載受款人者以執票人
    為受款人；發票人應照支票文義擔保支票之支付，此於票據
    法第5條第1項、第125條第1項第4款、第2項、第126條分別
    定有明文。又支票乃文義證券及無因證券，證券上之權利義
    務悉依證券上所載文句而決定其效力，從而支票上權利，依
    支票文義而發生，與其基礎之原因關係各自獨立，支票上權
    利之行使不以其原因關係存在為前提，故其原因關係不存在
    或無效時，執票人仍得依支票文義行使其權利（最高法院49
    年臺上字第334 號判例參照）。本件原告主張系爭支票2紙
    為被告所簽發，嗣系爭支票經提示後未獲付款乙節，業據其
    提出與其所述相符之系爭支票2紙及退票理由單為證(見司促
    字卷第7至10頁)，而被告對於原告主張之事實，於本院言詞
    辯論期日時並未爭執，僅係辯稱造於109年有工程承攬關係
    ，針對該工程承攬狀況兩造仍有待商榷釐清之處云云，然未
    能提出證據證明，被告之辯解，尚無可採，依本院調查證據
    之結果，原告主張之事實，堪信為真實。從而，原告請求被
    告為如附表所示金額之給付，為有理由，應予准許。
　㈡復按執票人向支票債務人行使追索權時，得請求自為付款提
    示之日起之利息，如無約定利率者，依年利6釐計算，票據
    法第133條亦有明文。本件系爭支票經原告為付款提示，然
    分別於110年4月6日、110年4月12日因存款不足而遭退票等
    情，有退票理由單可稽，揆諸上揭說明，原告請求被告自付
    款提示日起，按年息百分之6計算之利息，亦有理由。
四、綜上所述，原告本於票據之法律關係，請求被告給付票款45
    萬元，及分別自如附表所示提示日起至清償日止，按年息百
    分之6計算之利息，為有理由，應予准許。
五、本件事證已臻明確，兩造其餘攻擊防禦方法及所舉證據，經
    審酌結果，與本件判決結論均無影響，爰不一一論述，附此
    敘明。
六、本件係就民事訴訟法第427條第1項訴訟適用簡易程序為被告
    敗訴之判決，爰依民事訴訟法第389條第1項第3款規定，依
    職權宣告假執行。
七、訴訟費用負擔之依據：民事訴訟法第78條。
中　　華　　民　　國　　111 　年　　1 　　月　　28　　日
                      臺灣臺中地方法院臺中簡易庭
                                  法　官　張清洲
附表：至清償日止利息按週年利率百分之六計算     編號 發票日 金額 新臺幣 提示日 即利息起算日 支票號碼 01 110年4月5日　　　　　 200,000元　　　　　 110年4月6日　　　　 TL0000000　　　　　 02 110年4月10日　　　　　　 250,000元　　　　　　 110年4月12日　　　　　 TL0000000　　　　　　 
以上為正本係照原本作成。
如不服本判決，應於送達後20日內，向本院提出上訴狀並表明上
訴理由，如於本判決宣示後送達前提起上訴者，應於判決送達後
20日內補提上訴理由書（須附繕本）。如委任律師提起上訴者，
應一併繳納上訴審裁判費。
中　　華　　民　　國　　111 　年　　1 　　月　　28　　日
                                  書記官  陳慧津